【裁判字號】    95,聲簡再,6
【裁判日期】    950822
【裁判案由】    聲請再審
【裁判全文】
臺灣嘉義地方法院刑事裁定             95年度聲簡再字第6號
聲  請  人
即  被  告  甲○○
上列聲請人即受判決人因違反公職人員選舉罷免法案件，對於本
院中華民國95年6月30日合議庭第二審確定判決（95年度選簡上
字第1號），聲請再審，本院裁定如下：
    主  文
再審之聲請駁回。
    理  由
一、聲請意旨詳如附件聲請狀所載。
二、(1)按聲請再審應以再審書狀敘述理由，附具原判決之繕本及
    證據，提出於管轄法院為之，刑事訴訟法第四百429條定有
    明文。此為聲請再審必備之程式要件，且非屬得補正事項，
    如有欠缺，其再審之程序違背規定，應依同法第433條規定
    裁定駁回之（最高法院71年台抗字第337號判例參照）。
    (2)次按刑事訴訟法第413條第1項第6款所謂確實之新證據，固
    非以絕對不須經過調查程序為條件，但必須可認為確實足以
    動搖原確定判決而為受判決人有利之判決者為限，倘受判決
    人因對有利之主張為原審所不採，事後提出證明，以圖證實
    在原審前所為有利之主張為真實，據以聲請再審，該項證據
    既非判決後所發見，顯難憑以聲請再審（最高法院50年台抗
    字第104號判例參照）。另按所謂「確實之新證據」，係指
    就該新證據之本身作形式上觀察，毋須經調查程序，顯然可
    認為足以動搖原確定之判決（最高法院40年臺抗字第2號判
    例意旨參照）。如係聲請傳訊證人，或係他人事後追述當時
    見聞之空洞言詞，或係事後任意由他人出具一張證明書證明
    受判決人以前所為有利之主張係屬實在，而不足以推翻原確
    定判決所憑之證據者，均非上開所謂「確實之新證據」（參
    照最高法院41年臺抗字第1號、33年抗字第70號、49年臺抗
    字第72號判例意旨參照）。又所謂「發現」，係指該項證據
    判決當時已經存在，事實審法院於判決前因未經發見，不及
    調查斟酌，至其後始行發見者而言，若判決前已經當事人提
    出或聲請調查之證據，經原法院捨棄不採者，即非該條款所
    謂發見之新證據，不得據為聲請再審之原因（最高法院28年
    台抗字第8號判例參照）。(3)再按有罪判決確定後，不得上
    訴於第三審法院之案件，除刑事訴訟法第420條第1項各款所
    列規定外，其經第二審確定之有罪判決，如就足生影響於判
    決之重要證據漏未審酌者，亦得為受判決人之利益，聲請再
    審，此刑事訴訟法第421條定有明文，因此，必須該確定判
    決存在足以影響於判決之重要證據於審判時業已提出，未予
    審酌者始足當之。又所謂「漏未審酌」，乃指第二審判決前
    已發現而提出之證據，未予審酌而言，苟被捨棄之證據，已
    於理由內敘明捨棄之理由者，即非漏未審酌。又所謂重要證
    據，必須該證據已足認定受判決人應受無罪、或免訴、或輕
    於原審所認定之罪名方可，如不足以推翻原審所認定罪刑之
    證據，即非足以影響原判決之重要證據。
三、經查：
    本件聲請人即受判決人甲○○聲請再審，無非係以：原確定
    判決未採認聲請人94.11.25有隨身攜帶手機，此有當日與其
    通話之林武揚、許榮木等人所製成之切結書可證，且本件並
    未查獲被告家裡有任何行賄之金錢、證人林福全於偵訊筆錄
    曾指稱申請人並非行賄之人、證人林福全指認申請人所憑之
    照片與被告目前特徵不符，且員警僅提供ㄧ張相片供證人指
    認云云。惟查：(1)聲請人雖欲以當日之通聯紀錄和其手機顯
    示之基地台證明其當日均在嘉義市軍輝橋附近，惟查其手機
    通聯時刻距離當日中午12時尚有約半小時許之空隙，而嘉義
    市軍輝橋附近至嘉義縣中埔鄉和睦村等地之車程，亦僅距10
    數分鐘至20餘分鐘，尚難以此即認為被告案發日均在嘉義市
    等情，業經原審法院審酌而不採認，復於判決理由中交代甚
    明，揆諸上開最高法院判例意旨，此自非聲請人所指稱無需
    經調查程序即足以動搖原確定判決之新證據，亦非第421條
    所謂漏未審酌之重要證據。(2)聲請人復指稱本件並未查獲被
    告家裡有任何金錢，原審僅憑林福全自己交出二千元，即認
    定該二千元係被告交付予伊，又未說明中埔鄉○○村○路旁
    有何顯著目標可供聲請人與林福全相約碰面，故有再審事由
    云云，然查其並未提出任何符合刑事訴訟法第421條所列再
    審理由之證據，僅係重對原審已認定之事實空言爭執，其再
    審之聲請自非有據。(3)聲請人主張證人林福全曾於偵訊筆錄
    中證稱「錢不是他 (指被告)拿給伊的」、「實際情形是其
    私下拿錢出來幫李文堂助選」等，原審漏未審酌，顯有再審
    事由，惟查原審已於判決理由中，以經驗法則、論理法則，
    綜合審理結果，就證人林福全於偵查、審理中證述其自掏腰
    包幫李文堂買票之事，實係事後迴護被告之詞、應以警詢筆
    錄之陳述較為可採等之心證得出過程，敘述甚詳，則此亦非
    刑事訴訟法第421條所謂漏未審酌之證據甚明。(4)又聲請人
    陳稱原審對警員僅提供ㄧ張而未提供多張相片供證人林福全
    指認，及因聲請人目前嘴巴無痣，故相片特徵與聲請人目前
    相貌不符等之重要證據有漏未審酌之情形，然原審已於判決
    理由內，就聲請人辯稱不認識證人林福全ㄧ事應為不實之理
    由詳為敘明，是聲請人目前嘴巴上是否有痣，並不足以推翻
    原審之認定，即非足以影響原判決之重要證據。又縱員警僅
    提供ㄧ張相片供證人林福全指認，亦係指認程序之瑕疵，與
    是否足以影響原判決之重要證據無涉，聲請人主張此為再審
    事由，委無足採。
四、本件足生影響判決之重要證據既均經原審判決審酌，並於確
    定判決之理由欄內詳予論列，即無刑事訴訟法第420條第1項
    之准予再審之事由，此外亦查無任何足動搖原確定判決之確
    實新證據，從而，本件再審聲請為無理由，應予駁回。
中    華    民    國    95    年    8     月    22    日
            刑事第二庭    法  官  夏金郎
                          法  官  洪嘉蘭
                          法  官  盧鳳田
以上正本證明與原本無異。
如不服本裁定，應於送達後5日內，向本院提出抗告狀。
中    華    民    國    95    年    8     月    22    日
                          書記官  李彩娥


司法院資訊處製作；財團法人民間司法改革基金會備份。
